【裁判字號】    99,上訴,1275
【裁判日期】    990907
【裁判案由】    違反毒品危害防制條例
【裁判全文】
臺灣高等法院高雄分院刑事判決        99年度上訴字第1275號
上  訴  人  臺灣屏東地方法院檢察署檢察官
被      告  甲○○
上列上訴人因被告違反毒品危害防制條例案件，不服臺灣屏東地
方法院99年度訴字第126 號中華民國99年6 月11日第一審判決（
起訴案號：臺灣屏東地方法院檢察署98年度毒偵字第2095號），
提起上訴，本院判決如下：
    主  文
原判決撤銷。
甲○○施用第一級毒品，累犯，處有期徒刑拾壹月。
    事  實
一、甲○○前於民國95年間，因施用毒品案件，經臺灣屏東地方
    法院以95年度毒聲字第383 號裁定送強制戒治，於96年11月
    19日執行完畢釋放。又於97年間因傷害等罪，經本院判處有
    期徒刑4 月確定，於98年5 月7 日易科罰金執行完畢。詎又
    基於施用第一級毒品海洛因之犯意，於98年12月9 日凌晨2
    時許，在屏東縣恆春鎮○○路112 巷7 號住處，以將海洛因
    摻入香菸內點燃後吸食所產生煙霧之方式，施用第一級毒品
    海洛因1 次。嗣於翌日下午1 時10分許，在屏東縣恆春鎮○
    ○路123 巷35弄8 號前，因形跡可疑為警盤查，經甲○○提
    出所攜帶之布包袋，經警發覺其內裝放海洛因1 包及甲基安
    非他命1 包（持有第二級毒品部分，業據臺灣屏東地方法院
    以99年度簡字第1385號判處拘役40日確定），乃徵其同意採
    尿送驗，結果呈嗎啡陽性反應，因而查獲上情。
二、案經屏東縣政府警察局枋寮分局報告臺灣屏東地方法院檢察
    署檢察官偵查起訴。
    理  由
一、按簡式審判程序之證據調查，不受刑事訴訟法第159 條第1
    項規定之限制，刑事訴訟法第273 條之2 定有明文。此乃因
    簡式審判程序，貴在審判程序之簡省便捷，故調查證據之程
    序宜由審判長便宜行事，以適當之方法行之即可；又因被告
    對於犯罪事實並不爭執，可認定被告亦無行使反對詰問權之
    意，因此有關傳聞證據之證據能力限制規定無庸予以適用。
    本件行簡式審判程序，從而後述理由二所列傳聞證據，依上
    開說明，自得作為認定事實之證據。
二、上開犯罪事實，業據被告甲○○於原審及本院審理時坦承不
    諱，且被告為警查獲後所採集之尿液，經台灣檢驗科技股份
    有限公司檢驗結果，呈嗎啡陽性反應，有該公司濫用藥物尿
    液檢驗報告附卷足憑（見偵卷第13頁），足認被告自白與事
    實相符。再者，被告前因施用毒品案件，經臺灣屏東地方法
    院以95年度毒聲字第383 號裁定送強制戒治，於96年11月19
    日執行完畢釋放，有臺灣高等法院被告前案紀錄表在卷可佐
    。是其於強制戒治執行完畢釋放後5 年內為本件施用毒品犯
    行，應依法追訴審判。綜上，本件事證明確，被告犯行堪予
    認定。
三、核被告甲○○所為，係犯毒品危害防制條例第10條第1 項之
    施用第一級毒品罪。被告施用前持有海洛因之低度行為，應
    為施用之高度行為所吸收，不另論罪。被告於97年間因傷害
    等罪，經本院判處有期徒刑4 月確定，於98年5 月7 日易科
    罰金執行完畢，有臺灣高等法院被告前案紀錄表可按，其於
    有期徒刑執行完畢後5 年內故意再犯有期徒刑以上之本罪，
    應依累犯規定加重其刑。
四、原審認被告罪證明確予以論科，固非無見；惟查，(一)本件被
    告前因犯傷害等罪，經本院判處有期徒刑4 月確定，於98年
    5 月7 日易科罰金執行完畢，其於5 年內故意再犯有期徒刑
    以上之本罪，應係累犯，已如前述，原判決漏未論以累犯，
    適用法則不當；(二)被告於施用第一級毒品後之翌日，另同時
    持有第一級毒品海洛因1 包及第二級毒品甲基安非他命1 包
    為警查獲，此部分業據臺灣屏東地方法院以被告持有第二級
    毒品判處拘役40日確定，有該院99年度簡字第1385號判決附
    卷可稽，被告持有第一級毒品部分為該案判決既判力所及，
    原判決就已確定之被告持有海洛因1 包（驗後淨重0.033 公
    克）諭知沒收銷燬，自有未合。檢察官上訴意旨認原判決漏
    未論以累犯，執此提起上訴，為有理由，且原判決另有前開
    (二)部分仍有可議，應予撤銷改判。審酌被告施用毒品，足以
    戕害其身心，前因施用毒品，強制戒治執行完畢，又為本件
    施用毒品犯行，顯見自制力不佳，非予適當之刑罰不足以戒
    絕犯行；惟考量其犯後坦承犯行，態度良好，又施用毒品行
    為於本質上係屬自我戕害行為，反社會性之程度應屬較低等
    一切情狀，量處如主文所示之刑。
據上論結，應依刑事訴訟法第369 條第1 項前段、第364 條、第
299 條第1 項前段、第273 條之1 第1 項，毒品危害防制條例第
10條第1 項，刑法第11條前段、第47條第1 項，判決如主文。
本案經檢察官郭振昌到庭執行職務。
中    華    民    國    99    年    9     月    7     日
                  刑事第五庭    審判長法  官  曾永宗
                                      法  官  任森銓
                                      法  官  鍾宗霖
以上正本證明與原本無異。
如不服本判決應於收受本判決後10日內向本院提出上訴書狀，其
未敘述上訴理由者，並得於提起上訴後10日內向本院補提理由書
狀（均須按他造當事人之人數附繕本）「切勿逕送上級法院」。
中    華    民    國    99    年    9     月    7     日
                                      書記官  陳武悅
附錄本件判決論罪科刑法條：
毒品危害防制條例第10條第1 項
施用第一級毒品者，處6 月以上5 年以下有期徒刑。

司法院資訊處製作；財團法人民間司法改革基金會備份。
